【裁判字號】    99,易,1084
【裁判日期】    990923
【裁判案由】    竊盜
【裁判全文】
臺灣臺南地方法院刑事判決              99年度易字第1084號
公  訴  人  臺灣臺南地方法院檢察署檢察官
被      告  丙○○
            丁○○
上列被告等因竊盜案件，經檢察官提起公訴（99年度偵字第8787
號），本院判決如下：
    主  文
丙○○共同攜帶兇器竊盜，處有期徒刑陸月，如易科罰金，以新
臺幣壹仟元折算壹日。扣案之鐵鋸貳把及鋸片拾壹片均沒收。
丁○○共同攜帶兇器竊盜，處有期徒刑陸月，如易科罰金，以新
臺幣壹仟元折算壹日。扣案之鐵鋸貳把及鋸片拾壹片均沒收。
    事  實
一、丙○○前因犯竊盜罪，經本院新營簡易庭以92年度營簡字第
    385號判處罰金銀元4000元，嗣復犯使公務員登載不實罪，
    經臺灣板橋地方法院於民國98年10月1日判處有期徒刑3月，
    緩刑2年確定（嗣減刑為有期徒刑1月又15日），尚在緩刑期
    內；丁○○於95年間，因違背安全駕駛案件，經臺灣臺中地
    方法院檢察署檢察官緩起訴確定在案（2人均未構成累犯）
    。
二、丙○○與丁○○因缺錢花用，見舖設在臺南縣七股鄉七股村
    2之8號後方200公尺處之七股溪上之臺灣糖業股份有限公司
    （下稱台糖公司）所有，現非載客運貨使用之鐵軌無人看守
    ，遂共同基於意圖為自己不法所有之犯意聯絡，於民國99年
    5月26日上午8時許，由丁○○提供其所購買，客觀上足以傷
    害他人生命身體之鋸子2把，與丙○○合力該鋸子將上開鐵
    軌鋸斷而竊取得手，欲離去之際，為巡邏員警當場查獲，並
    扣得丁○○所有供上開竊盜所用之鐵鋸2把及鋸片11片及鐵
    軌4支（共重120公斤，已發還被害人）等物品。
三、案經臺糖公司財產保管課課員乙○○訴由臺南縣警察局佳里
    分局報請臺灣臺南地方法院檢察署檢察官偵查起訴。
    理  由
一、訊據被告丙○○迭於警詢及偵審中供承不諱；被告丁○○於
    警詢及偵訊時坦承犯行，嗣於本院審理時雖供承持扣案鋸子
    鋸斷鐵軌，惟矢口否認有何竊盜犯行，辯稱：伊是去現場捕
    魚，而扣案的鐵軌擋到伊的路，伊只是要鋸掉該鐵軌後，將
    之移到旁邊好捕魚云云。
二、經查，被告丙○○前開竊盜犯行，業據被告丙○○於警詢、
    偵訊及本院審理時坦認不諱，核與證人即共同被告丁○○於
    警詢、偵訊時證述之共同行竊情節相符，而前開鐵軌為臺糖
    公司所有之物，業經該公司領回等情，亦據證人即告訴人乙○○於警詢時陳述明確，此外，並有臺南縣警察局佳里分局
    扣案物品目錄表（上載扣案台糖鐵路鐵軌120公斤、鐵鋸2把
    、鋸片11支）、告訴人乙○○所立之贓物認領保管單、現場
    照片18張在卷可稽，被告丙○○竊盜犯行洵堪認定。
三、被告丁○○雖矢口否認有竊盜犯意，惟查：(一)被告丁○○於
    警詢、偵訊時均自白竊盜犯行，且於本院審理時供稱其於警
    詢、偵訊時之供述並未遭刑求、逼供，亦坦認前開筆錄上之
    簽名為其自己所為（本院卷第51頁），是被告丁○○於警詢
    、偵訊之自白應可採信，其於審理時否認曾於警詢陳述想把
    鐵軌鋸斷拿去賣錢等語，顯係事後卸責之詞，要無可採；(二)
    扣案鐵鋸2把及鋸片11片確為被告丁○○購買、提供，供被
    告丁○○與丙○○共同鋸斷上開鐵軌使用，且其2人於事前
    已約定，將鋸斷後之鐵軌變賣後，所得二人平分花用等情，
    亦據證人即共同被告丙○○於警詢、偵訊及本院審理時證述
    明確（本院卷第52、53頁）；(三)此外，並有鐵鋸2把、鋸片
    11支扣案可佐。被告丁○○所辯與本院調查事證不符，委無
    足取。其竊盜犯行，亦堪認定，
四、按鋸子為金屬工具，任何人得以輕易持之穿透他人皮膚組織
    造成傷害之結果，而得資為兇器使用，被告等持以實施竊盜
    行為，核渠所為，均係犯刑法第321條第1項第3款之加重竊
    盜罪。爰審酌被告丙○○前有竊盜前科素行不端，被告丁○○尚因違背安全駕駛案件，在緩刑期間，2人均不知謹慎行
    止，因一己小利即拆卸臺鐵公司之鐵軌欲變現花用，惟念及
    其2人所竊得之鐵軌已返還臺糖公司，且被告丙○○始終坦
    認犯行，而被告丁○○雖於本院審理時否認犯罪，惟其於警
    詢及偵訊時均坦認犯行，且已七十餘歲，年事已高，暨參酌
    其二人之學經歷、生活經濟狀況等一切情狀，分別量處如主
    文所示之刑，並諭知易科罰金之折算標準。檢察官雖求處被
    告丁○○有期徒刑10月，惟本院審酌其年紀已高，實不宜入
    監服刑，並參酌被害人之損失程度等情，認量處如主文所示
    之刑已足資懲戒，併此敘明。
五、扣案之鐵鋸2把及鋸片11片為被告丁○○所有供其與被告丙○○共同為本件犯罪所用，業據被告丁○○於偵訊時供述無
    訛（偵查卷第24頁），爰依法宣告沒收。
據上論結，應依刑事訴訟法第299條第1項前段，刑法第28條、第
321條第1項第3款、第41條第1項、第38條第1項第2款，判決如主
文。
本案經檢察官甲○○到庭執行職務。
中    華    民    國   99    年    9     月    23    日
              刑事第九庭             法  官    莊玉熙
以上正本證明與原本無異。
如不服本判決，應於判決送達後10日內向本院提出上訴狀(應附
繕本)。
                                     書記官   黃玉秀
中    華    民    國    99    年    9     月    23    日
附錄法條
中華民國刑法第321條第1項第3款
犯竊盜罪而有左列情形之一者，處六月以上、五年以下有期徒刑
：
三、攜帶兇器而犯之者。

司法院資訊處製作；財團法人民間司法改革基金會備份。
